臺灣士林地方法院民事裁定　　　　　　　 99年度訴字第945號
聲　請　人　李麗秋
訴訟代理人　許明桐律師
上列聲請人與相對人峰網科技股份有限公司間確認董事委任關係
不存在事件，聲請人聲請選任相對人之特別代理人，本院裁定如
下：
    主  文
選任施怡君律師於聲請人起訴之本院九十九年度訴字第九四五號
確認董事委任關係不存在事件，為相對人網峰科技股份有限公司
之特別代理人。
    理  由
一本件聲請人聲請意旨以聲請人提起如主文所示之訴時，應為被
  告之網峰科技股份有限公司（下稱網峰公司）其法定代理人無
  法行使代理權，無法進行訴訟，為此，聲請為網峰公司選任特
  別代理人。
二經查：
  (一)聲請人以其並未擔任網峰公司之董事，因而以網峰公司為被
    告提起確認董事委任關係不存在之訴等情，業經調閱本院99
    年度訴字第945 號確認董事委任關係不存在事件（下稱系爭
    確認之訴）卷宗核閱無訛。
  (二)按股份有限公司應由董事長對外代表公司，惟公司與董事間
    訴訟，除法律另有規定外，則由監察人或股東會所選任之人
    代表公司為訴訟。此觀諸公司法第208 條第3 項、第213 條
    規定自明。本件聲請人在系爭確認之訴中主張其非網峰公司
    之董事，爰訴請確認其與網峰公司間之董事之委任關係不存
    在，形式上核屬公司與董事間之訴訟，應由網峰公司之監察
    人代表網峰應訴。然經調閱網峰公司之公司登記案卷，網峰
    公司民國93年10月28日之公司登記表之監察人登記為黃順。
    惟峰網科公司原監察人黃順辭職，補選監察人黃正崇為監察
    人，黃正崇亦出具願任書，峰網公司並於94年10月6 日向台
    北市政府商業管理處部提出補選監察人之變更登記，惟主管
    機關台北市政府並未依據申請為變更登記等情，有峰網公司
    登記卷內之峰網公司94年10月6 日之變更登記影書、94年10
    月3 日之股東臨時會議事錄、署名「黃正崇」之願任書、陳
    北緯會計書受委任聲請變更登記之委任書可參。準此，網峰
    公司之監察人已變更為黃正崇，雖主管機關並未將變更之事
    項進行登記，惟公司登記僅為對抗第三人之要件，故網峰公
    司與黃順、黃正崇間之監察人辭任及委任關係應已成立。峰
    網公司之監察人應為黃正崇。
  (三)系爭確認之訴，經通知黃正崇以法定代理人身分代峰網公司
    實施訴訟，黃正崇提出書狀表示其身分遭冒用，其並非網峰
    公司之監察人。然系爭確認之訴須以網峰公司之監察人為法
    定代理人代峰網公司實施訴訟，依據登記卷內之資料，經峰
    網公司股東會選任並提出願任書之監察人黃正崇，因主張身
    分遭冒用否認其為網峰公司之監察人，並經黃正崇另案訴訟
    中（本院100 年度訴字第241 號確認委任關係不存在之訴）
    。苟黃正崇非網峰公司之監察人，則網峰公司因前任監察人
    黃順辭任，而監察人職位從缺，網峰公司在系爭確認之訴中
    並無法定代理人可代為實施訴訟。縱黃正崇確為網峰公司之
    監察人，因其否認為網峰公司之監察人，且目前與網峰公司
    亦進行確認委任關係不存在之訴，亦不能代網峰公司實施訴
    訟，故應認為網峰公司就系爭確認之訴無人代網峰公司行使
    法定代理權實施訴訟。準此，系爭確認之訴，網峰公司目前
    並無可行使法定代理權之人。從而，聲請人聲請就系爭確認
    之訴，為峰網公司選任特別代理人，洵屬有據。
三依民事訴訟法第51條第1 項裁定如主文。
中    華    民    國   100    年    4     月    18    日
                  民事第一庭  法  官  黃珮禎
以上正本證明與原本無異。
如對本裁定抗告，應於裁定送達後10日內向本院提出抗告狀，並
繳納抗告費新臺幣1,000 元。
中    華    民    國   100    年    4     月    20    日
                              書記官  陳韻如